

# **QUALIFICAÇÕES**

Sou uma desenvolvedora focada e organizada. Contribuí durante 10 anos com a área comercial e TI, o que me possibilitou desenvolver soft skills tais como trabalho em equipe e planejamento estratégico. Estou em transição de carreira para desenvolvimento Front-end, pois descobri vocação e entusiasmo pela profissão.

#### **CONTATO**

cep. 05102-090 - Zona Oeste São Paulo -SP

Telefone: (11) 9.8907-1737 email: talitabarbosa@live.com

Portifólio:

talitabarbosa.netlify.com

Linkedin: talitabarbosas Github: talibarbosa-hub

#### **IDIOMAS**

Inglês (Intermediário) Espanhol (Básico)

# TALITA BARBOSA

# Desenvolvedora front-end | React

# **FORMAÇÃO**

UNIVERSIDADE NOVE DE JULHO

# Tecnólogo em Gestão Comercial | 2008-2010

Ciências Gerenciais

Economia e finanças, tecnologias organizacionais, comércio e logística, estratégias de marketing, relações interpessoais, relacionamento com o cliente, tributação, legislação e ética.

# CERTIFICAÇÕES E CURSOS

REPROGRAMA

## Programação Front-end | 704 horas - Dezembro 2019

Bootcamp integral e imersivo com foco em UX Design, HTML, CSS, Javascript, Git & Github, Scrum, JQuery, Lógica de programação, bibliotecas e frameworks como Sass, React e Bootstrap. Desenvolvemos desde projetos de aplicações à entrega de site implementado para cliente como voluntariado.

# SCRUM FUNDAMENTALS CERTIFIED

#### **SCRUMstudy**

Principais conceitos do Scum definidos pelo SBOK® Guide.

## DESENVOLVIMENTO DE APLICATIVOS ANDROID STUDIO KOTLIN

#### Cel.Lep - 32 HORAS - Cursando

Desenvolvimento para dispositivos móveis Android com a linguagem de programação Kotlin, componentes gráficos, formulários e eventos, armazenamento de preferencias, ecossistema de sensores e mídias do Android.

#### NODE INICIANTE

# NodeBR Comunidade Basileira de Node - Cursando

Testes automatizados, multi bancos de dados, Autenticação com Json Web Token, criação de APIs com Hapi.js

### **EXPERIÊNCIA**

#### **ANEESA**

## Desenvolvedora Front-end - Voluntária | Outubro 2019

Desenvolvimento em equipe do site da loja Aneesa, considerando o conteúdo disponibilizado pela cliente, layout responsivo e código em HTML, Sass, Javascript, Jquery, Bootstrap e implementação.

#### CTI CONSULTORES ASSOCIADOS

### Analista Comercial | 05/2016 -08/2019 (3 anos 4 meses)

Renovação da subscrição e suporte de licenças dos softwares IBM para grandes clientes tais como Atento, Ouro Fino,Ogilvy, Cosan dentre outros. Gerenciamento do sistema de registro e administração de oportunidades IBM de uso comercial e Marketing. Suporte a equipe comercial, marketing e sócio. Interface com diversas áreas da empresa para desenvolvimento e aprimorações de diretrizes de trabalho.

## VILA VELHA CORRETORA DE SEGUROS

# Comercial | 03/2015 -09/2015 (7 meses)

Atuação nas concessionárias Nissan e Renault com prospecção, vendas e pós-vendas de seguros. Posteriormente direcionada para atender clientes da carteira de renovação de seguro automóvel de São Paulo. Elaboração de propostas comerciais e conhecimento do setor securitário.

# ADESPEC SAINT-GOBAIN

# Analista de Mercado | 04/2009 - 11/2013 (5 anos)

Identificação de prospects para aumento da distribuição em segmentos específicos como construtoras e industrias, elaboração, registro e mensuração das ações especiais de ponto de venda, análise de indicadores de vendas e elaboração de relatórios para o fundo de investidores e diretoria, vendas técnicas e atendimento ao cliente.